【裁判字號】    99,上訴,469
【裁判日期】    990426
【裁判案由】    違反槍砲彈藥刀械管制條例等
【裁判全文】
臺灣高等法院臺中分院刑事判決         99年度上訴字第469號
上  訴  人
即  被  告  丙○○
選任辯護人  吳光中律師
上列上訴人因違反槍砲彈藥刀械管制條例等案件，不服臺灣臺中
地方法院98年度訴字第2954號中華民國99年1月19日第一審判決
（起訴案號：臺灣臺中地方法院檢察署98年度偵字第13170、158
21號），提起上訴，本院判決如下：
    主  文
上訴駁回。
    事  實
一、丙○○可預見將其所有之第一商業銀行大甲分行帳號000000
    00000號帳戶之提款卡及密碼，提供給姓名年籍不詳之成年
    人使用，該帳戶即有可能供作詐欺取財等犯罪之不法用途，
    竟仍不違背其本意，基於幫助他人犯罪之未必故意，於民國
    98年4月21日下午2時許，在臺中市○○路某處，將上開帳戶
    之提款卡及密碼，交給自稱「林先生」之姓名年籍不詳之成
    年男子使用，輾轉作為詐欺集團用以詐騙他人匯款之帳戶。
    而詐欺集團成員前於98年4月5日下午4時許，先在網路登刊
    可提供援交之訊息，高志源於流覽該網頁後，於同年月22日
    下午4時10分許，在網路上留下電話表示欲進行援交後，該
    詐欺集團成員即以該電話與高志源聯絡，並約定時間、地點
    見面，惟詐欺集團又以欲確認高志源是否為警察之名義，要
    求高志源匯入保證金，致高志源陷於錯誤，分別於98年4月
    22日下午4時59分許、同日下午5時25分許、同日下午5時38
    分許，在第一商業銀行自動付款設備操作，分別將新臺幣（
    下同）3,000元、2,000元、4,000元匯入丙○○之上開帳戶
    內。嗣高志源於匯款後，該詐欺集團又要求再匯款20000元
    時，其始發覺有異，經報警後由警循線查知上情。
二、丙○○前曾因未經許可，持有可發射子彈具有殺傷力之槍枝
    罪，及未經許可，製造可發射子彈具有殺傷力之槍枝罪，經
    本院於91年3月29日以91年度上更(二)字第18號判處應執行有
    期徒刑6年6月，併科罰金新臺幣36萬元，再經最高法院以91
    年度台上字第3318號判決上訴駁回確定，而明知非經中央主
    管機關許可，不得持有可發射金屬或子彈具有殺傷力之各式
    槍砲，竟於98年6月21日晚間前之某時，以不詳方式取得具
    有殺傷力之改造手槍1支（含彈匣1個，槍枝管制編號：0000
    000000號），而未經許可持有該槍枝。嗣丙○○於98年6月
    21日晚間8時許，在其所居住之台中縣大甲鎮○○路○段120
    0號312號房，向友人乙○○借得車號T9-9378號自用小客車
    後（該車為乙○○之表哥王文欽所有，以下簡稱A車），先
    載女友邱秀茹外出吃東西，於同日晚間9時許載邱秀茹返回
    上址，再駕車外出，並將該槍置於車上。嗣於同日晚間22
    時15分許，丙○○駕駛該車行經臺中縣梧棲鎮○○路與自強
    一街口，因闖紅燈之違規而為警示意停車，惟丙○○非但未
    停車，反因心虛而加速逃逸，經警開車追緝，丙○○仍多次
    惡意緊急煞車，企圖造成警車追撞以利逃逸，後該車在台中
    縣梧棲鎮○○路與自立一街口，因撞上標誌桿而停車，丙○○下車後，經警在其所駕駛之自用小客車副駕駛座後面之腳
    踏板處，及駕駛座之腳踏板處，分別查獲上開改造手槍1支
    及彈匣1個（彈匣與槍枝分離），始查悉上情。
三、案經高志源訴由臺中縣警察局大甲分局，及臺中縣警察局清
    水分局報請臺灣臺中地方法院檢察署檢察官偵查起訴。
    理  由
甲、證據能力之說明：
一、按被告以外之人於審判外之陳述雖不符刑事訴訟法第159條
    之1至之4等四條之規定，而經當事人於審判程序同意作為證
    據，法院審酌該言詞陳述或書面陳述作成時之情況，認為適
    當者，亦得為證據；當事人、代理人或辯護人於法院調查證
    據時，知有刑事訴訟法第159條第1項不得為證據之情形，而
    未於言詞辯論終結前聲明異議者，視為有前項之同意，同法
    第159條之5定有明文。查其立法意旨在於傳聞證據未經當事
    人之反對詰問予以核實，原則上先予排除，惟若當事人已放
    棄反對詰問權，於審判程序中表明同意該等傳聞證據可作為
    證據；或於言詞辯論終結前未聲明異議，基於尊重當事人對
    傳聞證據之處分權，及證據資料愈豐富，愈有助於真實發見
    之理念，且強化言詞辯論主義，使訴訟程序得以順暢進行，
    上開傳聞證據亦均具有證據能力。本案證人高志源、王文欽
    接受警員詢問時所為之陳述，係被告以外之人於審判外之陳
    述，當事人知有該審判外之證據不得作為證據之情形，均未
    於言詞辯論終結前聲明異議，視為同意作為證據，且證人高
    志源、王文欽與被告互不認識，並無素怨，高志源亦僅陳述
    被詐欺之情形，而未積極指認被告，並有其提出匯款單據為
    證，衡情應不致於有攀誣之情形，而其等所述亦無信用性顯
    著低落之情事，核無不適當之情形，應認其等所為陳述具有
    證據能力。
二、被告以外之人於審判外之言詞或書面陳述除法律有規定者外
    ，不得做為證據，刑事訴訟法第159條第1項定有明文。而審
    判長、受命法官或檢察官，得就鑑定事項有特別知識經驗或
    經政府機關委任有鑑識職務者，選任為鑑定人，或囑託醫院
    、學校或其他相當之機關、團體為鑑定，或審查他人之鑑定
    ，刑事訴訟法第198條及第208條明揭此旨。鑑定之目的，在
    發現真實，以供法院之採證，係一替代性之調查證據方法，
    以其判斷之意見，為其證據資料。鑑定人應將鑑定之經過及
    其結果，向法院以言詞或書面報告，準用人證之規定，由當
    事人、代理人或辯護人直接詰問之，性質雖屬被告以外之人
    於審判外之陳述，而係傳聞證據，然既有上開鑑定規定，為
    刑事訴訟法第159條第1項所指「法律有規定」之情形。又因
    司法警察機關調查中之案件，為因應實務上或因量大、或有
    急迫之現實需求，併例行性當然有鑑定之必要者，如槍彈有
    無殺傷力之鑑定，基於檢察一體原則，得由該管檢察長對於
    轄區內之案件，以事前概括選任鑑定人或囑託鑑定機關團體
    方式，俾便轄區內之司法警察官、司法警察對於調查中之此
    類案件，得即時送請先前已選任之鑑定人或囑託之鑑定機關
    、團體實施鑑定，以求時效（法務部92年9月1日法檢字第09
    20035083號函參照）。而臺灣高等法院檢察署已概括選任內
    政部警政署刑事警察局為轄區司法警察機關調查中案件有關
    槍彈有無殺傷力之鑑定事項之鑑定機關。此種由檢察機關概
    括選任鑑定人或概括囑託鑑定機關、團體，自轉知司法警察
    官、司法警察於調查犯罪時參考辦理之作為，法無明文禁止
    ，係為因應現行刑事訴訟法增訂傳聞法則及其例外規定之實
    務運作而為，此種由司法警察官、司法警察依檢察官所概括
    選任之鑑定或囑託鑑定機關、團體所為之鑑定結果，與檢察
    官選任或囑託為鑑定，性質上並無差異，同具有證據能力，
    最高法院96年度臺上字第2860號判決意旨可參。本件內政部
    警政署刑事警察局98年7月16日刑鑑字第0980087779號鑑驗
    書1件（偵字第15821號卷第11頁），雖記載委鑑機關為「臺
    中縣警察局清水分局」，揆諸前開說明，既已由檢察機關概
    括授權由司法警察官送請鑑定，是上開槍彈鑑定書，依法具
    有證據能力。
三、扣案具有殺傷力之改造槍枝1支，非屬供述證據而無傳聞法
    則之適用，該扣案物品係由警員依法定程序合法扣得，且亦
    與本案具有關連性，當有證據能力，合先敘明。
乙、實體之說明：
壹、幫助詐欺取財部分：
一、訊據上訴人即被告（下稱被告）丙○○矢口否認有何幫助詐
    欺取財犯行，辯稱：伊於98年時剛由監獄關出來不久，不清
    楚社會上有這種詐騙的手法，提款卡及密碼是伊去應徵工作
    時，該名自稱「林先生」之男子說不知道伊在銀行是否有欠
    款，如果匯薪資的話，會被銀行扣款，所以伊為了證明沒有
    欠款才提供給他，後來聯絡不到林先生後，伊有打電話到銀
    行辦理掛失，銀行人員要伊親自到原來的銀行才可以辦理掛
    失，伊於98年4月24日到銀行要辦理掛失時，結果銀行就叫
    警察來了云云。惟查：
（一）證人即被害人高志源遭以上開方法詐欺而匯款至被告前開
      銀行帳戶等情，除據證人高志源於警詢時證述歷歷外，復
      有被告之上開帳戶各類存款開戶暨往來業務項目申請書影
      本、開戶時留存之身分證正反面影本、駕駛執照正面影本
      、未登摺帳項明細表等在卷可稽。足見被告申請之上開金
      融帳戶，確實係供詐騙集團作為詐騙使用之帳戶。
（二）查金融帳戶之申請甚為簡易方便，如有使用帳戶之需要時
      ，儘可自行開戶，無須費事地使用他人帳戶，又近來利用
      人頭帳戶詐欺取財之犯罪類型層出不窮，該等犯罪多係利
      用人頭帳戶作為出入帳戶，並經媒體廣為披載，且在無相
      當信任關係下交付予他人，取得帳戶者又不使交付帳戶者
      知悉其真實身份，依一般人之通常知識、經驗，已可判斷
      取得帳戶者欲以之隱匿真正之資金流向或帳戶內資金之實
      際取得人。被告係30歲之成年人，自承係高職肄業，約有
      4、5年之工作經驗等語（見偵字第15821號卷第13頁），
      足見被告係智識成熟並具有相當工作經驗之人，依被告之
      智識及經驗以觀，被告對上情應知之甚詳。而被告雖於92
      年3月20日至96年1月9日在台灣台中監獄服刑，再自96年1
      月10日起至岩灣技能訓練所執行感訓處分，至98年1月23
      日始出監，有臺灣高等法院被告前案紀錄表可按，惟服刑
      及感訓處分之機關，並未禁止受刑人與電視、報紙等媒體
      接觸，故被告於該段期間內尚非不得從媒體或獄友知悉詐
      騙集團收集他人之帳戶、金融卡及密碼，以從事詐騙時供
      被害人匯款之用，且被告出監後至犯本案之98年4月間，
      亦已2個多月，自有充分時間知悉當前之社會現象，而不
      得以其因剛出獄未久，即謂不知悉前揭詐騙現象。從而，
      被告對於取得其上開帳戶之提款卡及密碼者，欲藉該帳戶
      從事詐欺取財之犯罪一節，應有所認識。被告既有此認識
      而仍將上開帳戶之提款卡及密碼提供給自稱「林先生」之
      姓名年籍不詳之成年男子使用，顯見被告主觀上應已預見
      該帳戶將被用為詐欺取財之犯罪工具，而具有容任他人使
      用該帳戶作為詐欺取財犯罪之未必故意甚明。況且被告辯
      稱，是因該名自稱「林先生」之男子說不知道伊在銀行是
      否有欠款，如果匯薪資的話，會被銀行扣款，所以伊為了
      證明沒有欠款才提供給他云云，惟一般僱主僅負支付薪資
      予受僱人之義務，至於受僱人是否另在銀行欠款、銀行是
      否會對受僱人之薪資帳戶扣款，則屬受僱人應自行承擔之
      事，與僱主無關，則該名自稱「林先生」之男子要被告提
      供提款卡及密碼以查詢被告是否有銀行欠款，已與常情有
      違，且如何從提款卡及密碼而查知是否有銀行欠款，亦難
      想像。被告於偵訊時亦自承：「當時林先生還有跟我要存
      摺、印章，我有覺得怪怪的，為何應徵工作要將存摺、印
      章交付給林先生」等語（偵字第15821號卷第14頁），「
      我不知道銀行有無欠款與他何關」等語（本院卷第57頁）
      ，足見被告主觀上對此亦已存疑，惟其卻仍將其帳戶之金
      融卡及密碼提供予該人，益徵被告主觀上應知悉該情而有
      幫助他人犯罪之未必故意甚明。
（三）另經第一商業銀行大甲分行函示，被告於該分行並無掛失
      紀錄，有該行98年8月27日一大甲字第00126號函在卷（原
      審卷第23頁）可參，被告辯稱其曾向銀行辦理掛失云云，
      亦與事實不符。且其供稱係於交付帳戶（即4月22日）後
      之禮拜五（即4月24日）打電話掛失，惟斯時其帳戶業已
      遭詐欺集團用作詐欺款項之匯入及提出使用，即便其確於
      該日向銀行辦理掛失，亦無解於其犯行之成立，所辯自不
      足為有利之認定。
二、綜上所述，被告此部分所辯，顯係事後卸責之詞，不足採信
    。被告將其金融卡及密碼交付他人，供他人作為詐欺取財款
    項匯入提領之帳戶，此部分之事證明確，被告幫助詐欺取財
    犯行洵堪認定。被告及其辯護人於本院另聲請對被告進行測
    謊，欲證明被告所辯為真，惟查，測謊結果，雖得供為裁判
    之佐證，惟不得作為有罪或無罪之惟一依據。而本案依上開
    證據，已足以認定被告確有幫助詐欺取財犯行，至於測謊結
    果，亦不足以直接認定被告有無為本案犯行，難為有利或不
    利被告之直接認定，爰不依其聲請進行測謊，併此敘明。
貳、未經許可持有改造槍枝部分：
一、訊據被告丙○○亦矢口否認有前揭未經許可持有具殺傷力之
    改造槍枝之犯行，辯稱：當天伊向乙○○借用車子，伊不知
    道乙○○車上有槍，伊也未持有該槍，該槍應是乙○○所有
    ，被查獲當天伊是因闖紅燈且有喝酒才跑給警察追云云。惟
    查：
（一）被告於98年8月3日檢察官偵查中供稱：「（問：有何證據
      〔證明〕扣案槍枝是乙○○的？）我朋友可以證明，因為
      （當天，按「當天」2字筆錄並無記載，惟經本院勘驗則
      有，參本院卷第77頁）乙○○去找我時，有帶一個包包約
      像電腦螢幕的大小，長30公分、寬25公分，接近棕色的包
      包，是GUCCEE，我女朋友邱秀茹有問乙○○那包包是何東
      西，乙○○說是槍枝，後來我回到家，乙○○跟邱秀茹都
      在場，乙○○有問我要不要看槍，我跟他說不要，乙○○
      跟我說他缺錢，看我有無辦法幫他賣槍，我跟他說沒有辦
      法，乙○○就先離開一下，大約20幾分鐘又回來找我，我
      就跟乙○○借車載我女朋友去吃麵，吃完麵後載我女朋友
      回家，之後我就去載國中同學，之後被警察攔檢。」等語
      （偵字第第13170號偵查卷第4頁）；另被告於98年11月24
      日原審審理時，針對檢察官訊問：「為何你在檢察官偵訊
      時跟檢察官說你知道車上有1支槍?」時，被告答稱：「因
      為乙○○有跟我講。」等語（原審卷第64頁背面），均與
      其上開辯詞不符，所辯已有可疑。又被告於為警查獲時，
      其身上並無酒味、精神狀況還好，無飲酒跡象，而經檢測
      結果，被告呼氣酒精濃度值為零等情，業據證人即臺中縣
      警察局清水分局梧棲分駐所警員丁○○於本院到庭具結證
      明屬實（本院卷第72頁），復有其所製作之職務報告1件
      、被告之呼氣酒精濃度檢測單影本1張在卷可稽（清水分
      局警卷第1頁、第24頁）。被告雖質疑酒測是當晚到梧棲
      分駐所才實施，故酒測值才為零云云，而依被告之呼氣酒
      精濃度檢測單所載，酒測是在98年6月21日23時21分，在
      梧棲分駐所實施無訛，對此，證人丁○○亦證稱：因為現
      場我們聞不到酒味，所以回派出所才對他實施酒測等語，
      並參諸證人乙○○於原審審理時亦具結證稱：「（受命法
      官問：丙○○要出去的時候人是否很清醒？有無喝酒？）
      很清醒。沒有（喝酒）。（受命法官問：後來丙○○被警
      查到的時候，是通知你到哪裡？）通知我到梧棲分駐所。
      我去到那邊大約十一點左右。（受命法官問：去的時候有
      無碰到丙○○？）有。（受命法官問：當時丙○○的意識
      是否清醒？）應該是。（受命法官問：你是如何判斷？）
      我看到他臉沒有紅。」等語（原審卷第59頁正、背面），
      足徵被告所辯，當天伊是因有喝酒才跑給警察追云云，應
      不足採。
（二）證人丁○○於本院再具結證稱：「（提示警卷第1頁，這
      是你所製作的職務報告？內容均實在否？〔提示職務報告
      〕）是我所製作的，內容均實在。（被告闖紅燈後，知悉
      你們有示警請其停車受檢，惟仍拒絕受檢加速逃逸，途中
      多次惡意緊急煞車，企圖造成警車追撞？）是的。（被告
      開車撞上安全島後之情形如何？）他車子撞上安全島後，
      他有下車，我們也有下車請他讓我們受檢。當時他駕駛座
      的車門是打開的。我們有問他為何要逃跑，他當時說他有
      喝酒，但是我們沒有聞到他身上有酒味，然後請他出示身
      分證讓我們盤查，我們也有通知派出所查被告的刑案資料
      ，發現他有多項槍砲、詐欺等前科，我們請他打開車門讓
      我們查看，在他右後座底下有發現槍枝。（是否被告撞上
      安全島後，你們盤查完被告後，當場就查到槍枝了？）是
      的。（請詳述如何查獲扣案之槍枝及彈匣？是否打開車門
      即看到？）被告的槍枝與彈匣當時沒有放在同一個地方。
      槍枝是放在右後座座位下面，一打開車門就看到了；彈匣
      是放在他的駕駛座底下，都是一打開車門就可以看到。當
      時我們有請鑑識組過來採證。（查獲時之情形即如警卷第
      27頁下面、28頁上面及29頁之照片所示？）是的。看到當
      時之情形就如上開照片所示。（當時被告車子撞到安全島
      的撞擊力道如何？車損情形如何？）當時車速大約有七、
      八十公里。他當時車速很快，左轉的時候就直接撞上安全
      島。他車子前面引擎蓋就凹下去，車子就不能開了。他當
      時撞上電線桿又彈回來，引擎蓋凹下去卡住輪胎，沒有辦
      法再行駛了，我們請吊車來拖。」等語（本院卷第71頁背
      面至73頁），已明白證述查獲被告持有槍枝之情形。而警
      員在被告所駕駛之自小客車駕駛座腳踏板處，及副駕駛座
      後面乘客座之腳踏板處，分別查扣彈匣1個及改造手槍1支
      ，亦據被告自承在卷，並有扣押物品目錄表1張、查獲現
      場照片6張在卷足參（見清水分局警詢卷第26頁至28頁）
      。復觀諸編號2、3之查獲現場照片可知，扣案彈匣1個，
      及改造手槍1支所在之位置，並非隱密而不易見，且扣案
      彈匣1個及改造手槍1支，亦未有遮蔽或包裝，一般人駕駛
      車輛時，應可一望即知、輕易發現，而被告於原審審理時
      亦自承其向乙○○借車後，有先與邱秀茹一起開車出去吃
      東西，吃完東西後再載邱秀茹返回租處，然後再開車出去
      要去其阿姨那裡順便載朋友就被警察查獲等語，證人邱秀
      茹亦證稱當天晚上8點多被告開車載伊出去吃麵，回來後
      被告再開車出去等語，亦即被告已進出該車至少2次以上
      ，且在車上停留之時間亦不算短，而該槍之彈匣復在其駕
      駛座之腳踏板處，則被告豈有不知車上有彈匣及槍枝之理
      。又被告如僅係闖紅燈，衡情亦無須拒絕警方攔查而加速
      逃離，且有多次惡意緊急煞車企圖造成警車追撞以利逃逸
      之情事，是被告上開所辯，顯係卸責之詞，不足採信。
（三）證人即將A車出借給被告之乙○○於偵查中具結證稱：「
      （問：槍是否為王文欽的？）我確定槍不是我跟王文欽的
      ，我不知道槍是何人的。」、「（問：車上為何會有1把
      槍?）我確定不是我的，當時車子交給丙○○時有檢查一
      下。」、「（問：為何要檢查車子？）因為當時王文欽有
      幫他女朋友搬東西，所以我要檢查車上有無王文欽的女朋
      友遺留的東西。」等語（偵字第15821號卷第23頁）；於
      原審審理時再度具結證稱：「今年6月21日當天，被告有
      跟我借車，他是打電話找我的，電話中跟我說借車要出去
      一下，我把車開到他住的地方去交給他，時間大概是晚上
      快8點的時候，我在他家裡面等他回來，大概等到十點多
      ，梧棲分駐所的警官打電話給我。（辯護人問：你知道你
      借給丙○○的車子內，放著1把槍？）我不知道。（辯護
      人問：你有無跟丙○○談過槍枝的事情？）沒有。（檢察
      官問：當天你把車子借給丙○○的時候，車上有無放著1
      把槍？）沒有。（被告問：你為何這麼肯定當天你說借我
      車子時，車上沒有放槍？）當天我是跟我表哥借車來借給
      丙○○，而且我表哥是當天用車子載他女朋友回去，他已
      經有檢查過車子了。當天我們有4個人檢查車子。我跟我
      表哥當天幫他女朋友搬家，所以在搬東西的時候有檢查並
      沒有槍枝在車上。（被告問：為何要檢查這輛車？）因為
      要看我表哥的女朋友還有沒有東西留在車上沒有搬到。（
      審判長問：當天你有無在駕駛座腳踏板的地方發現1個彈
      匣？）沒有。（受命法官問：當天你為何要在他們家裡等
      你的車子回來？）他說他等一下就要回來。」等語（原審
      卷第57頁背面至59頁）；證人王文欽於警詢時亦證稱：自
      小客車T9-9378是伊本人所有，伊不認識丙○○，是伊表
      弟乙○○於98年6月21日19時許，向伊借用該車，伊不知
      道伊所有之自小客車為丙○○所駕駛使用，當時伊將自小
      客借伊表弟乙○○時，該車均無異狀等語（中縣清警偵00
      000000 00號卷第11頁），均無法證明被查獲之槍枝確係
      乙○○或王文欽所有並置於該車上，亦無從證明被告至為
      警查獲之前均不知其所駕駛之自小客車有前開槍枝及彈匣
      。至於證人邱秀茹於原審審理時證稱：乙○○幾乎每天都
      到中山路1200號伊與被告租屋的地方，且來的時候有帶1
      個PLAYBOY包包，但伊不知道包包裡面裝了什麼東西，他
      來找被告，他們有無談過槍枝的事情，伊不了解，但被告
      未跟伊提過乙○○有槍的事情，當天張維哲借車給被告時
      ，伊並未看到乙○○揹PLAYBOY背包等語，亦無從認定張
      維哲曾持有槍枝，或被告未持有扣案槍枝之事實。
（四）扣案之改造手槍1支，經內政部警政署刑事警察局依據檢
      視法及性能檢驗法鑑驗結果為：「送鑑手槍1支（槍枝管
      制編號：0000000000號），認係改造手槍，由仿BERETTA
      廠84型半自動手槍製造之槍枝，換裝土造金屬槍管而成，
      擊發功能正常，可供擊發適用子彈使用，認具殺傷力」，
      有該局98年7月16日刑鑑字第0980087779號鑑驗書1份在卷
      可憑（偵字第15821號卷第11頁），足認扣案之改造手槍1
      支具有殺傷力。此外，並有扣案彈匣1個及改造手槍1支可
      資佐證。又被告曾於88年間因未經許可，持有可發射子彈
      具有殺傷力之槍枝，及未經許可，製造可發射子彈具有殺
      傷力之槍枝兩罪，經本院於91年3月29日以91年度上更(二)
      字第18號判處應執行有期徒刑6年6月，併科罰金新臺幣36
      萬元，再經最高法院以91年度台上字第3318號判決上訴駁
      回確定，有該案之刑事判決附卷（本院卷第48頁以下）及
      臺灣高等法院被告前案紀錄表在卷可稽，足見其明確知悉
      非經中央主管機關許可，不得持有槍砲彈藥刀械管制條例
      第4條第1項第1款所示可發射金屬或子彈具有殺傷力之各
      式槍砲，竟仍無故持有上開槍枝，其有犯該案之直接故意
      甚明。
二、綜上所述，被告所辯均無可採信。而為警扣案之槍枝既係在
    被告當時所使用之自用小客車上查獲，被告於前開偵審中亦
    自承知悉有該槍在車上，亦無證據足認係他人所持有，並參
    諸上開證人所證查獲時之情形，應可認定該槍確為被告所持
    有無訛。至於該槍枝之本體與彈匣何以分開兩處，此或係被
    告見警追緝時故意將槍枝往右後座丟，惟不慎留下彈匣在駕
    駛座下，或係被告事前故意將之分置兩處，以防途中被查獲
    ，或有其他原因，惟此均不足以否定其持有扣案槍枝之事實
    。本案事證已臻明確，被告此部分之犯行亦堪認定。被告及
    其辯護人於本院另聲請對被告進行測謊，欲證明被告所辯為
    真。惟查，測謊結果，雖得供為裁判之佐證，惟不得作為有
    罪或無罪之惟一依據。而本案依上開證據，足以認定被告所
    辯不足採信，亦足以認定被告確有無故持有上開槍枝之犯行
    。而測謊結果，既不足以直接認定被告有無為本案犯行，自
    難為有利或不利被告之直接認定，爰不依其聲請進行測謊，
    併此敘明。
參、論罪科刑部分：
一、核被告所為，係犯刑法30條第1項、第339條第1項幫助詐欺
    取財罪，及槍砲彈藥刀械管制條例第8條第4項持有改造槍枝
    罪。又被害人高志源受詐騙而匯款3次至被告之上開帳戶，
    然其3次匯款之時間密接、地點相同，有第一銀行交易明細
    表影本3張在卷可憑，足認被害人高志源受詐騙而匯款3次，
    應係詐欺集團成員對其所為同一詐欺犯行之結果，而僅觸犯
    1詐欺取財罪。被告交付上開帳戶之提款卡及密碼供他人用
    以詐騙高志源之幫助詐欺取財行為，應從屬於正犯之犯行，
    亦僅觸犯1幫助詐欺取財罪。而其所犯幫助詐欺罪部分，係
    以幫助之犯意，幫助他人犯罪，為幫助犯，爰依刑法第30條
    第2項之規定，按正犯之刑減輕之。被告所犯上開2罪間，犯
    意各別，行為互殊，應予分論併罰。
二、原審認被告罪證明確，依槍砲彈藥刀械管制條例第8條第4項
    ，刑法第11條前段、第339條第1項、第30條、第51條第5款
    、第38條第1項第1款，並審酌被告曾有多次犯罪前科，素行
    不佳，犯案當時仍在假釋中，竟仍持有可發射子彈具殺傷力
    之改造槍枝，且攜帶外出，對社會治安造成潛在性之危害不
    小，惟未持槍犯案，另被害人高志源所受損害不大，及被告
    之犯罪動機、目的、智識程度、犯後態度等一切情狀，分別
    量處如原審主文所示之刑，並定其應執行之刑，而扣案具殺
    傷力之仿BERETTA廠84型半自動手槍製造之改造手槍1支（含
    彈匣1個，槍枝管制編號：0000000000號)，係違禁物，應依
    刑法第38條第1項第1款宣告沒收之，核其認事用法並無違誤
    ，量刑亦稱妥適。被告上訴意旨，仍執陳詞否認犯行，指摘
    原判決不當，自無理由，應予駁回。
據上論斷，應依刑事訴訟法第368條，判決如主文。
本案經檢察官甲○○到庭執行職務。
中    華    民    國    99    年    4     月    26    日
            刑事第八庭  審判長法  官  羅  得  村
                              法  官  簡  源  希
                              法  官  郭  瑞  祥
以上正本證明與原本無異。
槍砲部分得上訴。詐欺部分不得上訴。
如不服本判決應於收受送達後十日內向本院提出上訴書狀，其未
敘述上訴之理由者，並得於提起上訴後十日內向本院補提理由書
（均須按他造當事人之人數附繕本）「切勿逕送上級法院」。
                              書記官  李  妍  嬅
中    華    民    國    99    年    4     月    26    日

司法院資訊處製作；財團法人民間司法改革基金會備份。
